【裁判字號】    98,訴,1209
【裁判日期】    980729
【裁判案由】    侵權行為損害賠償
【裁判全文】
臺灣高雄地方法院民事判決              98年度訴字第1209號
原      告  乙○○
訴訟代理人  甲○○
被      告  丙○○
當事人間侵權行為損害賠事件，原告於刑事訴訟程序（民國97年
度審簡字第3668號）提起附帶民事訴訟（97年度審簡附民字第13
7 號），經本院刑事庭裁定移送，本院於98年7 月15日言詞辯論
終結，判決如下：
  主  文
被告應給付原告新台幣參佰伍拾萬元，及自民國九十七年七月二
十六日起至清償日止，按年息百分之五計算之利息。
訴訟費用由被告負擔。
本判決於原告以新台幣壹佰萬元為被告供擔保後，得假執行。但
被告如以新台幣參佰伍拾萬元為原告預供擔保後，得免為假執行
。
  事實及理由
一、程序部分
    按訴狀送達後，原告不得將原訴變更或追加他訴。但擴張或
    減縮應受判決事項之聲明者，不在此限。民事訴訟法第 255
    條第1 項第3 款定有明文。查原告起訴請求被告賠償之金額
    為新台幣（下同）400 萬元，嗣於起訴狀送達被告後，於民
    國98年7 月15日言詞辯論期日減縮請求之金額如主文第1 項
    所示，其減縮訴之聲明，應屬合法。
二、原告主張：伊配偶甲○○之父親即訴外人方趕死亡，甲○○
    未依法辦理限定或拋棄繼承，遭多家銀行催討繼承債務；嗣
    伊與甲○○、被告協議，由伊分4 次將新臺幣（下同）400
    萬元（下稱系爭款項）匯入被告設在三信武廟分社帳戶內，
    並委由被告代為保管，詎匯入後旋即遭被告挪用；伊曾於96
    年3 月至10月間，屢次向被告請求返還未果，被告嗣於同年
    10月25日坦承挪用，並開立票號150051、150052、150053、
    150054號票面金額均為100 萬元之本票共4 張（到期日分別
    為同年10月29日、30日、31日、11月1 日）交予伊，惟屆期
    仍未償還，致伊受有損害。被告刑事責任部分，經本院以被
    告犯侵占罪，判處有期徒刑6 月，減為有期徒刑3 月（即97
    年度審簡字第3668號刑事簡易判決），現在本院第二審訴訟
    繫屬中（即98年度簡上字第88號），因被告原告提起本件訴
    訟後，已支付50萬元予原告。爰依民法第184 條第1 項、刑
    事訴訟法第487 條等規定，提起本件訴訟等情。並聲明：(一)
    被告應給付原告350 萬元，及自起訴狀繕本送達翌日起至清
    償日止，按週年利率5%計算之遲延利息。(二)願供擔保以代釋
    明，聲請宣告假執行。
三、被告則以：伊對原告主張之事實及請求之數額均不爭執，惟
    現在無力清償等語。並聲明：(一)駁回原告之訴。(二)如受不利
    之判決，願供擔保，聲請准予免為假執行。
四、兩造不爭執事項及爭點：
  (一)不爭執事項：
  1.原告配偶甲○○之父親方趕死亡，甲○○未依法辦理限定或
    拋棄繼承，遭多家銀行催討繼承債務。
  2.原告與甲○○、被告協議，由原告分4 次將400 萬元（下稱
    系爭款項）匯入被告設在三信武廟分社帳戶內，並委由被告
    代為保管，匯入後旋即遭被告挪用。
  3.被告於96年10月25日坦承挪用，並開立票號150051、150052
    、150053、150054號票面金額均為100 萬元之本票共4 張（
    到期日分別為同年10月29日、30日、31日、11月1 日）交予
    原告，惟屆期仍未償還，致原告受有損害。
  4.被告刑事責任部分，經本院以被告犯侵占罪，判處有期徒刑
    6 月，減為有期徒刑3 月（即97年度審簡字第3668號刑事簡
    易判決），現在本院第二審訴訟繫屬中（即98年度簡上字第
    88號）。
  (二)爭點：被告尚應給付原告損害賠償金額若干？
五、原告主張之事實，已據其提出高雄銀行放款客戶授信明細查
    詢單2 紙、合作金庫銀行匯款回條聯2 紙、高雄銀行入戶電
    匯匯款回條2 紙、借據1 紙及、本票4 紙、台灣高雄地方法
    院檢察署97年度偵字第8128號聲請簡易判決處刑書及本院97
    年度審簡字第3668號刑事判決書為證。被告對原告主張上開
    事實並未爭執，自應認原告之主張為真實。從而，原告依據
    侵權行為之法律關係，請求被告給付如主文第1 項所示之金
    額，即屬正當，應予准許。
六、綜上所述，原告依民法第184 條第1 項前段規定，請求被告
    給付350 萬元，及自起訴狀繕本送達翌日即97年7 月26日起
    至清償日止，按年息百分之5 計算之利息，為有理由，應予
    准許。又兩造陳明願供擔保，請准宣告假執行及免為假執行
    ，經核合於法律規定，爰分別酌定相當之擔保金額併予宣告
    之。
七、本件事證已臻明確，兩造其餘陳述及攻擊防禦方法經本院斟
    酌後認均不影響本判決之結果，爰不再逐一詳予論述，附此
    敘明。
八、據上論結，本件原告之訴為有理由，依民事訴訟法第78條、
    第390 條第2 項、第392 條第2 項，判決如主文。
中    華    民    國    98    年    7     月    29    日
                  民事第一庭  法    官  張茹棻
上為正本係照原本作成。
如不服本判決，應於送達後20日內，向本院提出上訴狀並表明上
訴理由，如於本判決送達前提起上訴者，應於判決送達後10日內
補提上訴理由書（須附繕本）。
中    華    民    國    98    年    7     月    29    日
                              書 記 官  黃美秀


司法院資訊處製作；財團法人民間司法改革基金會備份。
